【裁判字號】    97,交聲,3308
【裁判日期】    980114
【裁判案由】    違反道路交通管理處罰條例聲明異議
【裁判全文】
臺灣臺北地方法院交通事件裁定        97年度交聲字第3308號
原處分機關  臺北市交通事件裁決所
異議人即
受處分人    甲○○
上列異議人即受處分人甲○○因違反道路交通管理處罰條例案件
，對於臺北市交通事件裁決所於民國九十七年十二月十一日所為
之北市裁罰字第裁２２—Ｃ00000000號處分，聲明異議
，本院裁定如下：
    主  文
異議駁回。
    理  由
一、按「汽車駕駛人，在交岔路口、公共汽車招呼站十公尺內或
    消防車出、入口五公尺內臨時停車者，處新臺幣（下同）三
    百元以下六百元以下罰鍰」，道路交通管理處罰條例第五十
    五條第一項第二款定有明文；復按「汽車駕駛人在禁止臨時
    停車處所停車者，處新臺幣（下同）六百元以上一千二百元
    以下罰鍰」，同法第五十六條第一項第一款亦有規定。
二、本件異議人即受處分人甲○○於民國九十七年十月十六日十
    五時二十分許，將其所有之車牌號碼：二Ｇ─三九二七號自
    用小客貨車，停放在臺北縣新莊市○○○路、五權一路交岔
    路口十公尺內之禁止臨時停車路段，經原舉發單位即臺北縣
    政府警察局交通隊新莊分隊警員以異議人違反道路交通管理
    處罰條例第五十六條第一項第一款規定掣發臺北縣政府警察
    局北縣警交字第Ｃ00000000號舉發違反道路交通管
    理事件通知單予以舉發，嗣異議人於九十七年十月十六日繳
    納罰鍰後，仍有不服，而在九十七年十月二十日向原處分機
    關即臺北市交通事件裁決所申訴，原處分機關函請舉發機關
    調查結果，仍認異議人有上開違規行為，乃依道路交通管理
    處罰條例第五十六條第一項第一款規定，於九十七年十二月
    十一日以北市裁罰字第裁２２—Ｃ00000000號違反
    道路交通管理事件裁決書裁處異議人罰鍰新臺幣九百元，異
    議人於九十七年十二月十一日收受，於九十七年十二月十一
    日以聲明異議狀向本院提出異議，有聲明異議狀（見本院卷
    第三至五頁）、臺北縣政府警察局北縣警交字第Ｃ0000
    0000號舉發違反道路交通管理事件通知單（見本院卷第
    六頁）、採證照片（見本院卷第七、八頁）、臺北市交通事
    件裁決所北市裁罰字第裁２２—Ｃ00000000號違反
    道路交通管理事件裁決書（見本院卷第九頁）、送達證書（
    見本院卷第十頁）、臺北市交通事件裁決所九十七年十二月
    三日北市裁申字第○九七四三六五五九○○號函（見本院卷
    第十一頁）、臺北縣政府警察局新莊分局九十七年十一月十
    四日北縣警新交字第○九七○○五二八八八號函（見本院卷
    第十二頁）及臺北市民ｅ點通維護系統查詢資料（見本院卷
    第十四頁）等資料附卷足憑，堪以採信。
三、聲明異議意旨略以：異議人固有於九十七年十月十六日十五
    時二十分許，將車牌號碼：二Ｇ─三九二七號自用小客貨車
    停放在臺北縣新莊市○○○路、五權一路交岔路口十公尺內
    之路段，惟查，該處路段所繪製標線實屬不完整之紅線，異
    議人將上揭車輛停放於該處，應無違規可言，為此聲明異議
    ，請求撤銷原處分云云。
四、訊據異議人固不諱言於上揭時、地將其所有之車牌號碼：二
    Ｇ─三九二七號自用小客貨車，停放在臺北縣新莊市○○○
    路、五權一路交岔路口十公尺內之路段，惟辯稱該路段所繪
    製紅線並不完整，伊於該處停車應無違規云云。經查，本件
    異議人確有於上揭時、地將其所有之車牌號碼：二Ｇ─三九
    二七號自用小客貨車，停放在臺北縣新莊市○○○路、五權
    一路交岔路口之處所，有現場舉發照片附卷可憑（見本院卷
    第七、八頁），且依據上揭照片可徵，異議人所有之上開車
    輛停放地點路面繪製有機車停等區標誌，該處並豎立有一燈
    光號誌桿，而該燈光號誌桿緊鄰交岔路轉角，就一般具有通
    常智識之駕駛人而言，僅須目測不須以尺或儀器丈量，即可
    知悉上開車輛之停放位置係在交岔路口十公尺內，異議人雖
    辯稱該路段繪製禁止臨時停車紅線並不完整，然依臺北市交
    通管制工程處九十年四月十六日北市交工設字第九○六一一
    三一九○○號函釋：「依道路交通管理處罰條例第五十五條
    之規定，在交岔路口十公尺內禁止臨時停車，不俟劃設紅線
    ，若停車於該範圍內皆屬違規，繪製禁停紅線僅為加強提醒
    用路人．．．」等語可認，無論地上有無繪製禁停紅線，凡
    在交岔路口十公尺以內臨時停車，均應屬違規行為，異議人
    既將上揭車輛停放在交岔路口十公尺內，即屬違規停車，不
    因該處所繪製禁止停車之紅線是否完整而有何不同，是異議
    人上開所辯，實屬卸責之詞，難以憑信。
五、綜上所述，本件受處分人有前揭違規行為，原處分機關依道
    路交通管理處罰條例第五十六條第一項第一款規定，違反道
    路交通管理事件統一裁罰基準及處理細則第四十三條、第四
    十四條、第六十七條及違反道路交通管理事件統一裁罰基準
    表等規定，裁處受處分人罰鍰九百百元，核無違誤，本件受
    處分人之異議為無理由，自應將其異議駁回。
據上論斷，應依道路交通案件處理辦法第十九條，裁定如主文。
中    華    民    國    98    年    1     月    14    日
                              交通法庭法  官  李家慧
以上正本證明與原本無異
如不服本裁定應於送達後5日內向本院提出抗告狀
                                      書記官  鄭淑丰
中    華    民    國    98    年    1     月    14    日


司法院資訊處製作；財團法人民間司法改革基金會備份。
